【裁判字號】    98,訴,2974
【裁判日期】    980930
【裁判案由】    偽造文書等
【裁判全文】
臺灣臺中地方法院刑事判決              98年度訴字第2974號
公  訴  人  臺灣臺中地方法院檢察署檢察官
被      告  乙○○
            丙○○
            金雅聖企業有限公司
上一被告之
代  表  人  甲○○
上列被告因偽造文書等案件，經檢察官提起公訴（97年度偵字第
29353號、98年度偵字第11702號），本院合議庭裁定改依簡式審
判程序審理後，判決如下：
    主    文
乙○○犯行使偽造準私文書罪，處有期徒刑陸月，如易科罰金，
以新台幣貳仟元折算壹日。扣案如附表三所示之物，均沒收。
丙○○犯行使偽造準私文書罪，累犯，處有期徒刑捌月。扣案如
附表四所示之物，均沒收。
金雅聖企業有限公司法人之從業人員，因執行業務，犯明知係侵
害著作財產權人之重製物而散布之罪，科罰金新臺幣壹拾萬元。
    犯罪事實及理由
一、犯罪事實：丙○○前曾於民國94年間因違反著作權案件，經
    本院於94年12月20日以94年度中簡字第3149號判處有期徒刑
    6月確定，於95年2月17日易科罰金執行完畢。乙○○為址設
    臺中市○○區○○路42巷41號1樓「金雅聖企業有限公司」
    （下稱金雅聖公司）之實際負責人，負責金雅聖公司實際業
    務之經營而為金雅聖公司（即法人）之從業人員（該公司代
    表人為甲○○），丙○○則為位於臺中市○○區○○路6之3
    號「泰烽玩具店」之負責人。乙○○知悉內含如附表一所示
    「口袋怪獸藍寶石」等遊戲軟體之卡匣、遊戲機及印刷電路
    板，另丙○○知悉內含如附表二所示「Ｗｉｉ」等遊戲軟體
    之光碟及「真三國無雙」完全中文攻略本，分別係日商任天
    堂株式會社（下稱任天堂公司）、台灣光榮綜合資訊股份有
    限公司（下稱台灣光榮公司）等享有著作財產權之電腦程式
    著作及語文著作，均尚在著作財產權存續期間內，未經上開
    著作財產權人之同意或授權，不得擅自重製、公開陳列及散
    布該等重製物，乙○○竟仍基於明知侵害任天堂公司及台灣
    光榮公司上開著作財產權之重製物而散布之犯意，先於不詳
    時間，向某一不詳店家販入內含如附表一所示等著作財產權
    之遊戲卡匣、遊戲機及印刷電路板；另丙○○亦基於明知侵
    害任天堂公司上開著作財產權之重製物光碟及侵害台灣光榮
    公司上開著作財產權之重製物而散布之犯意，先於94年11月
    22日另案為警查獲後之不詳時間，向不詳年籍之人購入「真
    三國無雙」完全中文攻略本，並於97年7月間向年籍不詳自
    稱「周先生」販入內含如附表二所示等著作財產權之遊戲光
    碟。又乙○○、丙○○2人復各明知如附表一、二所示之「N
    intendo」、「Super Mario」、「GAMEBOY」、「KOEI」、
    「三國誌」及「三國無雙」等商標及圖，分別係任天堂公司
    及日商光榮股份有限公司（日商光榮公司）向我國經濟部智
    慧財產局申請註冊，日商光榮公司再授權臺灣光榮公司，於
    如附表一編號2、附表二編號2所示等商標專用期間內，就指
    定之錄有電腦遊戲程式之卡匣、遊戲機、印刷電路板或光碟
    等商品，取得或享有商標權，現仍均在商標專用期限內，且
    該等商標在電腦遊戲軟體業享有極高知名度，為相關消費大
    眾所熟知，未經商標權人之同意或授權，不得於同一商品或
    類似商品，使用相同或近似之商標圖樣或明知為上開商品而
    販賣。且乙○○、丙○○2人復各知上揭卡匣、遊戲機及印
    刷電路板上，貼有任天堂公司或日商光榮公司註冊上開商標
    ，且執行上開錄有電腦遊戲程式之卡匣、遊戲機、印刷電路
    板或光碟等商品軟體後，會顯示上開商標圖樣及授權文字，
    足以表明為任天堂公司或日商光榮公司享有商標權及著作財
    產權而製造、生產或授權之此一用意之證明。乙○○猶基於
    上開行使偽造準私文書、散布明知侵害上開公司著作財產權
    之重製物之卡匣、遊戲機、印刷電路板及販賣仿冒商標商品
    之集合犯意，自販入上開遊戲機、卡匣及印刷電路板之日起
    ，先後販賣予丙○○等人以牟利；而丙○○亦基於行使偽造
    準私文書、散布明知侵害上開公司著作財產權之重製物光碟
    、散布明知侵害上開公司著作財產權之重製物語文著作及販
    賣仿冒商標商品之集合犯意，自販入上開盜版重製物之日起
    ，先後在其上開店內販賣上開「真三國無雙完全中文攻略本
    」之盜版重製物予不詳顧客，並於客戶購買Wii主機時附贈
    上開盜版遊戲光碟以牟利，而分別以該等方式侵害上開任天
    堂公司及台灣光榮公司等著作財產權人之著作財產權及商標
    權人之商標權，足生損害於任天堂公司及台灣光榮公司之上
    開權利。嗣經警於97年7月23日上午10時13分許起，至乙○○上開住處等地，扣得如附表三所示之卡匣、遊戲機及出貨
    傳真資料等物品，另於同日上午11時32分許起，至丙○○上
    開店內，扣得如附表四所示之「真三國無雙」完全中文攻略
    本之盜版重製物4本及盜版遊戲光碟40片等物，始循線查悉
    上情。
二、證據名稱：
（一）被告乙○○、丙○○及金雅聖公司代表人甲○○所為之自
      白。
（二）另有告訴代理人徐宏昇律師及陳文銓於偵訊之陳述、證人
      童嘉新、吳麗嬌、林碧智、張廖貴文、徐士茗等人於警詢
      或偵訊之證述可證。
（三）且有如附表三、四所示之物品扣案足稽。
（四）乙○○名片（見九十七年度偵字第二九三五三號卷第二二
      頁）、刑事告發狀（見九十七年度偵字第二九三五三號卷
      第二四頁至第三一頁）、發交卡匣樣品相片3張（見九十
      七年度偵字第二九三五三號卷第三二頁至第三三頁）、第
      四三一九三七號ＧＡＭＥ  ＢＯＹ商標證書一紙（見九十
      七年度偵字第二九三五三號卷第三四頁）、第八一六六四
      六號Ｎｉｎｔｅｎｄｏ商標證書（見九十七年度偵字第二
      九三五三號卷第三五頁）、鑑定書1紙（附ｋｏｅｉ商標
      註冊證影本一份）（見九十七年度偵字第二九三五三號卷
      第三七頁至第三九頁）、乙○○、丙○○違反商標法及著
      作權法案件整理附表（見九十七年度偵字第二九三五三號
      卷第四十頁）、林碧智提供廣譽科技有限公司出品的「三
      國志列傳」產品說明書及卡匣包裝盒（見九十七年度偵字
      第二九三五三號卷第六十頁至第六一頁）、張廖貴文提供
      「真三國無雙2」、「參國無雙5」、「七龍珠」等文件（
      見九十七年度偵字第二九三五三號卷第六七頁至第七一頁
      ）、通聯調閱查詢單（見九十七年度偵字第二九三五三號
      卷第九一頁）、公司資料、查獲乙○○違反商標法案中遊
      戲卡匣及包裝盒之數量及侵害商標之態樣（見九十七年度
      偵字第二九三五三號卷第一０八頁）、金雅聖公司之公司
      資料查詢（見九十七年度偵字第二九三五三號卷第一０九
      頁至第一一０頁）、刑事告訴狀（見九十七年度偵字第二
      九三五三號卷第一一一頁至第一一四頁）、任天堂公司在
      中華民國註冊重要商標一覽表（見九十七年度偵字第二九
      三五三號卷第一一五頁至第一一八頁）、扣案Ｗｉｉ仿冒
      光碟侵害任天堂公司中華民國註冊商標一覽表及各商標註
      冊資料（見九十七年度偵字第二九三五三號卷第一一九頁
      至第一三三頁）、扣案Ｗｉｉ仿冒遊戲光碟侵害遊戲軟體
      著作權及任天堂公司商標權一覽表（見九十七年度偵字第
      二九三五三號卷第一三四頁至第一三六頁）、扣案Ｗｉｉ
      仿冒遊戲光碟及執行畫面照片（見九十七年度偵字第二九
      三五三號卷第一三六頁至第一四五頁）、刑事告訴狀（被
      告乙○○）（見九十七年度偵字第二九三五三號卷第一四
      六頁至第一五一頁）、任天堂公司在台灣廣受歡迎之遊戲
      軟體（見九十七年度偵字第二九三五三號卷第一五二頁至
      第一六二頁）、任天堂公司於我國所註冊重要之商標（見
      九十七年度偵字第二九三五三號卷第一六三頁至第一六六
      頁）、乙○○扣案物品侵害任天堂公司商標權及著作權一
      覽表（見九十七年度偵字第二九三五三號卷第一六七頁至
      第一七九頁）、任天堂公司於本案受侵害之中華民國註冊
      商標一覽表及各商標註冊資料（見九十七年度偵字第二九
      三五三號卷第一八０頁至第二三０頁）、乙○○扣案遊戲
      卡匣及遊戲機涉嫌侵害商標權、著作權及偽造文書之例示
      （見九十七年度偵字第二九三五三號卷第二三一頁至第二
      三九頁）、經濟部智慧財產局商標資料檢索服務（見九十
      七年度偵字第二九三五三號卷第二一０頁至第二二一頁）
      頁）、扣押物品清單照片32張（見調振法字第０九七七五
      ０四六一三０號卷第五九頁至第七四頁）、任天堂株式會
      社鑑定意見書（乙○○）及侵害總額表（見調振法字第０
      九七七五０四六一三０號卷第七五頁至第一七三頁）、任
      天堂株式會社鑑定意見書（丙○○）及侵害總額表（見調
      振法字第０九七七五０四六一三０號卷第一七四頁至第二
      五九頁）、三國無雙商標證影本及三國志商標證影本（見
      調振法字第０九七七五０四六一三０號卷第二六二頁至第
      二六五頁）、調查局中機組採證之照片（見調振法字第０
      九七七五０四六一三０號卷第二六六頁至第二八二頁）、
      查獲卡匣之包裝盒及卡匣上侵害商標之數量及態樣（見調
      振法字第０九七七五０四六一三０號卷第二八三頁）、ｋ
      ｏｅｉ商標證、三國無雙商標證、三國志商標證（見調振
      法字第０九七七五０四六一三０號卷第二八六頁至第二九
      一頁）、調查局中機組採證之照片（見調振法字第０九七
      七五０四六一三０號卷第二九二頁至二九五頁）、真三國
      無雙四完全中文攻略本下冊之正、偽版辨別方式（見調振
      法字第０九七七五０四六一三０號卷第二九六頁至第二九
      七頁）等存卷可參。
三、所犯法條及罪名：
（一）按軟體程式透過電磁輸出入交換運算之作用，如以遊樂器
      、光碟機、電腦主機之操作為媒介，始於電視或電腦螢幕
      前出現商標圖樣者，其標示型態足資一般商品購買人認識
      其表彰商品之來源者，亦應認屬於商標法第6條第1項之所
      稱之其他類似物件之範疇，是如將業經註冊登記之商標圖
      樣透過電磁輸出入交換運算之作用，如以遊樂器、光碟機
      、電腦主機之操作為媒介，始於電視或電腦營幕前出現商
      標圖樣者，應亦屬於商標之使用。故若未經商標專用權人
      授權，而使用相同或近似於他人註冊商標圖樣於同一商品
      或類似商品上，應屬侵害他人之商標專用權，此經中央標
      準局於87年4月18日以臺商98字第205902號函釋明確。另
      按學理上所稱之集合犯、接續犯，與修正前刑法第56條所
      定連續犯之區別，在於集合犯係一種構成要件類型，亦即
      立法者針對特定刑罰規範之構成要件，已預設其本身係持
      續實行之複次行為，具備反覆、延續之行為特徵，將之總
      括或擬制成一個構成要件之「集合犯」行為；此種犯罪，
      以反覆實行為典型、常態之行為方式，具侵害法益之同一
      性，因刑法評價上為構成要件之行為單數，因而僅包括的
      成立一罪。其與接續犯之不同，在於接續犯所適用之構成
      要件行為文義本身並不具反覆實行之特質，非屬立法規範
      所定之構成要件類型，但個案情節另具時間及空間之緊密
      關聯之特性。是除集合犯外，每一種構成要件行為皆得以
      接續犯方式為之，因此集合犯亦有喻之為「法定接續犯」
      者。此與連續犯係指行為人在主觀上基於一個概括之犯意
      ，而反覆實行客觀上可以獨立成罪之同一罪名之行為者，
      均尚屬有間。著作權法第91條之1第2項、第3項明知係侵
      害著作財產權之重製物或重製物光碟而散布罪、商標法第
      82條之明知為未得商標權人同意，於同一商品，使用相同
      之註冊商標之商品而販賣罪，及因販賣上開盜版重製物而
      為行使偽造準私文書之犯行，均係以反覆實行為典型、常
      態之行為方式，具侵害法益之同一性，故刑法評價上應為
      構成要件之行為單數，又雖著作權法第94條於95年5月30
      日修正公布，於95年7月1日施行前（目前業已刪除），尚
      有就著作權法第91條之1第3項等為常業犯之規定，惟僅係
      就集合犯中之常業犯，因應刑罰政策之需要，而獨立為特
      殊犯罪類型，並不影響著作權法第91條之1第2、3項為集
      合犯之本質，是被告乙○○及陳品薰二人分別自購入盜版
      重製物之不詳時間起至97年7月23日為警查獲止，長期為
      著作權法第91條之1第2或3項、商標法第82條及刑法第216
      條、第210條、第220條第2項等之犯行，均為集合犯，僅
      成立包括的一罪，先予說明。
（二）核被告乙○○販賣遊戲機、遊戲卡匣、印刷電路板所為，
      係犯著作權法第91條之1第2項之明知係侵害著作財產權之
      重製物而散布罪。其意圖散布而持有之低度行為，為散布
      之高度行為所吸收，不另論罪。又其就販賣之卡匣上印有
      商標及卡匣儲存內容經執行後出現商標等之所為，係犯商
      標法第82條之販賣仿冒商標商品罪。另其就販賣之卡匣、
      遊戲機、印刷電路板儲存內容經執行後，會顯示上開公司
      之授權文字部分之所為，係涉犯刑法第216條、第210條、
      第220條第2項之行使偽造準私文書罪。被告乙○○以1集
      合販賣遊戲機、遊戲卡匣、印刷電路板之行為，同時觸犯
      上開3罪名，且侵害數著作權人之著作財產權及數商標權
      人之商標權，均為想像競合犯，應依刑法第55條規定，從
      一重之行使偽造準私文書罪處斷。爰審酌被告乙○○雖無
      前科，但以剽竊他人之智慧財產以圖私利，不僅侵害光榮
      公司及任天堂公司之著作財產權及商標權，更嚴重戕害國
      家極力保護智慧財產之國際形象及名聲，且本案扣案之盜
      版電腦遊戲為卡匣等物，又數量非微，被告張振幅之犯罪
      時間、所生危害，被告在警詢、偵查及本院審理中坦承犯
      罪，犯罪後之態度尚佳，然迄未與任何被害人達成民事和
      解並合理賠償被害人之損害等一切犯罪情狀，量處如主文
      第一項所示之刑，並諭知易科罰金之折算標準。扣案如附
      表三所示之盜版電腦遊戲卡匣等物，均係被告乙○○所有
      之物，且供本案犯行所用者，業據被告乙○○供陳在卷，
      是應依著作權法第98條前段（除仿冒商標商品外之物）或
      商標法第83條（仿冒商標商品部分）規定宣告沒收。至於
      扣案之光碟片27片（查獲證物啟封紀錄66）及附表一內二
      7、8、9、11、13及16之扣案卡匣共30個，因尚查無任何
      積極證據證明與本案犯罪有關（均無侵害著作財產權人及
      商標權人上開權利等情），本院無從為沒收之諭知。又被
      告乙○○行為後，刑法第41條第2項至第8項雖業於97年12
      月30日修正，經總統於98年1月21日公布，並於98年9 月1
      日施行。而按行為後法律有變更者，適用行為時之法律，
      但行為後之法律有利於行為人者，適用最有利於行為人之
      法律，刑法第二條第一項定有明文，係採從舊從輕之原則
      。而所謂法律有變更，係指足以影響行為之可罰性範圍及
      其法律效果之法律修正而言，易科罰金、易服勞役之折算
      標準及其期限涉及裁量權之行使，屬於科刑規範事項，其
      折算標準於裁判時並應於主文內諭知，與一般純屬執行之
      程序有別，是如新舊法對易科罰金、易服勞役之折算標準
      及期限各有不同時，應依前揭規定，比較適用最有利於行
      為人之法律，有最高法院96年度台非字第58號、第234號
      判決可資參照，惟有關易服社會勞動折算標準為6小時折
      算一日，期限為最長1年，修正後刑法41條第2項、第3項
      、第5項已定有明文，其標準係屬固定，並不涉及法院裁
      量權之行使，非屬科刑規範事項變更，自不生新舊法比較
      之問題，故本案無刑法第2條法律變更規定之適用，又依
      新修正之刑事訴訟法第479條第2項規定，可知該易服社會
      勞動乃係屬執行檢察官之權限，另刑事訴訟法第309條關
      於有罪判決書之主文記載事項之規定，亦未因上揭刑法第
      41條第2項增訂易服社會勞動之規定而配合同時修正諭知
      易服社會勞動之折算標準，是本件自無須再於主文中另諭
      知易服社會勞動之折算標準，附此敘明。
（三）核被告丙○○就販賣「真三國無雙」完全中文攻略本之盜
      版重製物部分，係犯著作權法第91條之1第2項之明知係侵
      害著作財產權之重製物而散布罪。又就販賣盜版遊戲光碟
      部分之所為，係犯著作權法第91條之1第3項之明知係侵害
      著作財產權之光碟重製物而散布罪。其意圖散布而持有之
      低度行為，均應為散布之高度行為所吸收，均不另論罪。
      又被告丙○○就其未得商標權人之同意或授權，販賣光碟
      儲存之內容，經執行後，會顯示商標圖樣部分之所為，係
      犯商標法第82條之販賣仿冒商標商品罪。又被告販賣光碟
      儲存內容經執行後，會顯示上開公司之授權文字部分之所
      為，係涉犯刑法第216條、第210條、第220條第2項之行使
      偽造準私文書罪。被告丙○○以1集合販賣光碟等行為，
      同時觸犯上開4罪名，且侵害數著作權人之著作財產權與
      數商標權人之商標權，均為想像競合犯，依刑法第55條規
      定，從一重之行使偽造準私文書罪處斷，且不得科以較輕
      罪名之著作權法第91條之1第3項所定最輕本刑有期徒刑6
      月以下之刑。被告丙○○前曾於94年間因違反著作權案件
      ，經本院於94年12月20日以94年度中簡字第3149號判處有
      期徒刑6月確定，於95年2月17日易科罰金執行完畢，此有
      臺灣臺中地方法院檢察署刑案資料查註紀錄表及臺灣高等
      法院被告前案紀錄表在卷可按，其於受有期徒刑執行完畢
      後五年以內再犯本件有期徒刑以上之罪，為累犯，應依刑
      法第47條第1項之規定加重其刑。爰審酌被告丙○○前於
      90年、94年間即有二次違反與本案同質性之著作權案件之
      前科，竟再犯本案，又其以剽竊他人之智慧財產以圖私利
      ，不僅侵害光榮公司及任天堂公司之著作財產權及商標權
      ，更嚴重戕害國家極力保護智慧財產之國際形象及名聲，
      又本案扣案之盜版電腦遊戲為光碟等物，然數量尚微，及
      其犯罪時間、所生危害，被告在警詢、偵查及本院審理中
      坦承犯罪，犯罪後之態度尚佳，惟迄未與任何被害人達成
      民事和解並合理賠償被害人之損害等一切犯罪情狀，量處
      如主文第二項所示之刑。扣案如附表四所示之盜版電腦遊
      戲光碟等物，乃係被告丙○○所有之物，且供本案犯行所
      用者，業據被告丙○○供陳在卷，是應依著作權法第98條
      後段（除仿冒商標商品以外之物）及商標法第83條（仿冒
      商標商品部分）規定宣告沒收。至於扣案之丙○○合作金
      庫銀行中清分行支票簿6本（扣押物品目錄表7之7）及遊
      戲光碟61片（即除如附表二所示盜版光碟40片部分以外者
      ），並無任何積極證據足認與被告丙○○所為上開散布重
      製物或販賣仿冒商標商品等犯罪有關，且支票簿復為被告
      丙○○日後作為其多項支出證明等需用之物，是不另為沒
      收之諭知，附此說明。
（四）被告金雅聖公司之代表人為甲○○，而被告金雅聖公司之
      從業人員即被告乙○○，因執行業務，為上開違反著作權
      法第91條之1第2項之犯行；是被告金雅聖公司，應依著作
      權法第101條第1項規定，科以著作權法第91條之1第2項之
      罰金。
四、併依刑事訴訟法第273條之1第1項、第299條第1項前段、第
    310條之2、第454條第2項，著作權法第91條之1第2項、第3
    項、第101條第1項、第98條，商標法第82條、第83條，刑法
    第11條、第216條、第210條、第220條第2項、第55條、第47
    條第1項、第41條第1項前段，判決如主文。
中    華    民    國    98    年    9     月    30    日
            刑事第一庭    法  官  許惠瑜
上列正本證明與原本無異。
如不服本判決應於收受送達後10日內向本院提出上訴書狀，並應
敘述具體理由；其未敘述上訴理由者，應於上訴期間屆滿後20日
內向本院補提理由書（均須按他造當事人之人數附繕本）「切勿
逕送上級法院」。
                          書記官  楊家印
中    華    民    國    98    年    9     月    30    日
附表三：
被告乙○○所有，供本件犯罪所用之卡匣包裝盒一個（扣押物品
目錄表１－１）、傳真資料一紙（扣押物品目錄表１－２）、貼
紙六張（扣押物品目錄表１－３）、１２８合一遊戲主機一台（
扣押物品目錄表１－６）、出貨單、客戶表、傳真資料一冊（扣
押物品目錄表２－１）、遊戲主機九台（扣押物品目錄表２－２
）、１３８ｉｎ１卡匣一片（扣押物品目錄表２－３）、１２８
ｉｎ１卡匣五片（扣押物品目錄表２－４）、家庭電視遊樂器（
ＱＱ小神童）五百八十六個／五十九箱（查獲證物啟封紀錄２－
６０）、銷貨資料六張（查獲證物啟封紀錄６１）、遊戲目錄表
八張（查獲證物啟封紀錄６２）、託運單一本（查獲證物啟封紀
錄６３）、銷貨資料影本二份（查獲證物啟封紀錄６４－６５）
、遊戲軟體卡匣包裝盒一箱（查獲證物啟封紀錄６７）、仿冒遊
戲卡匣（ｄｒａｇｏｎ  ｂａｌｌ商標）四十個（查獲證物啟封
紀錄６８）、仿冒任天堂遊戲卡匣三百十二個（查獲證物啟封紀
錄１、６９，二百九十八個／一箱及四十四個，共計三百四十二
個，其中應扣除無侵害著作權及商標權之如附表一之二7、8、9
、11、13及16之扣案物共三十個）、仿冒遊戲卡匣（三國志＆三
國無雙商標）三十六個（查獲證物啟封紀錄７０）及１２８ｉｎ
１印刷電路板三十一片（查獲證物啟封紀錄７１），均沒收。
附表四：
被告丙○○所有，且供本件犯罪所用之盜版「真三國無雙完全中
文攻略本」四本（扣押物品目錄表７－１）、如附表二所示之盜
版遊戲光碟四十片（扣押物品目錄表７－２，另有六十一片不予
沒收）、匯款單一袋（扣押物品目錄表７－３）、乙○○出貨單
五張／一本（扣押物品目錄表７－４）、Ｗｉｉ遊戲目錄一份（
扣押物品目錄表７－５）、現金收支簿一本（扣押物品目錄表７
－６）、日記帳一本（扣押物品目錄表７－８）、存貨分類帳（
扣押物品目錄表７－９）及進貨簿一本（扣押物品目錄表７－１
０），均沒收。
附錄論罪科刑法條全文：
著作權法第91條之1第2項、第3項
明知係侵害著作財產權之重製物而散布或意圖散布而公開陳列或
持有者，處3年以下有期徒刑，得併科新臺幣7萬元以上75 萬元
以下罰金。
犯前項之罪，其重製物為光碟者，處6月以上3年以下有期徒刑，
得併科新臺幣20萬元以上2百萬元以下罰金。但違反第87條第4款
規定輸入之光碟，不在此限。
著作權法第101條第1項
法人之代表人、法人或自然人之代理人、受雇人或其他從業人員
，因執行業務，犯第91條至第93條、第95條至第96條之1之罪者
，除依各該條規定處罰其行為人外，對該法人或自然人亦科各該
條之罰金。
商標法第82條
明知為前條商品而販賣、意圖販賣而陳列、輸出或輸入者，處1
年以下有期徒刑、拘役或科或併科新臺幣5萬元以下罰金。
刑法第210條
偽造、變造私文書，足以生損害於公眾或他人者，處5年以下有
期徒刑。
刑法第216條
行使第210條至第215條之文書者，依偽造、變造文書或登載不實
事項或使登載不實事項之規定處斷。
刑法第220條第1項
在紙上或物品上之文字、符號、圖畫、照像，依習慣或特約，足
以為表示其用意之證明者，關於本章及本章以外各罪，以文書論
。


司法院資訊處製作；財團法人民間司法改革基金會備份。
